臺灣臺北地方法院民事判決　　　　　　　　 94年度簡字第5號
原　　　告　乙　　○
被　　　告　台北市中正區河堤國民小學
法定代理人　甲○○
訴訟代理人　楊明廣律師
　　　　　　李育錚律師
上列當事人間給付薪資事件，本院於94年4月25日言詞辯論終結
，判決如下：
    主  文
原告之訴駁回。
訴訟費用由原告負擔。
    事實及理由
一、按關於財產權之訴訟，其標的之金額或價額在新台幣（下同
    ）五十萬元以下者，應適用簡易訴訟程序，為民事訴訟法第
    四百二十七條第一項所明定。本件標的金額在五十萬元以下
    ，應適用簡易訴訟程序，合先敘明。
二、原告起訴主張：伊經甄試於民國（下同）89年2月22日起受
    聘擔任被告之自然科代理教師，聘任期間至89年7月31日止
    ，詎被告聲稱原告教學不力，於89年4月28日、89年4月29日
    由學校教師評審委員會開會決議自89年5月1日起停聘伊，被
    告以伊個人行為決議停聘不合法，又被告停聘之決議係以覆
    議案方式，亦有違誠信原則及程序原則，故請求自89年5月1
    日起迄89年7月31日止之薪資每月新台幣（下同）36,300元
    （以勞保投保薪資計算），共計108,900元，爰依法提起本
    訴訟等語。並聲明：被告應給付原告108,900元及自起訴狀
    繕本送達之翌日起至清償日止按年息5％計算之利息。
三、被告則以：原告於89年2月22日經伊任用為代課教師。然原
    告於任教期間，因個人因素與學生互動困難，上課掌控能力
    欠佳，教法亦有錯誤，學生家長因此迭有抱怨，且課堂中之
    言語曾不慎牽累家長，導致學生家長向伊提出抗議。伊為此
    與原告進行多次溝通，經原告同意後，伊遂聘請五位視導教
    師分別對原告教學現場進行觀察，嗣彙整各位視導教師之意
    見並與參酌原告個人意見後，作成「教學視導建議書」分送
    原告及被告教師會、家長會及人事室，作為原告改進之依據
    。但原告卻未因此改善教學態度，伊仍於89年4月26日接獲
    學生家長投訴，表示原告曾於課堂中以寶特瓶丟擲學生前額
    。經多次與原告溝通無果後，伊因而簽請人事室召開「教師
    評審委員會」（下簡稱教評會）共同協商解決，教評會於89
    年4月28日召開88學年度第2學期第6次會議，該日出席委員
    為15人（依高級中等以下學校教師評審委員會設置辦法第3
    條之規定，委員人數最高為19人），已超過委員人數三分之
    二，會議中以8票對7票過半數之票數，通過附條件之「停聘
    」之決議，即4月29日被告對外發佈「停聘」之人事命令前
    ，原告若願以書面承諾並立即改善，伊即撤回該停聘決議。
    然被告教務主任邵元辰認原告僅出具「書面聲明」，於原告
    所剩近二個月之代課任期內，對其教學狀況無任何助益，故
    就前開決議提交教評會覆議，於4月29日伊召開88學年度第7
    次教評會，出席委員15人，超過委員人數三分之二，該次會
    議先以過半數票數撤銷4月28日所為之決議，再以9票對6票
    通過「停聘」原告之決議，決定原告自89年5月1日起予以停
    聘。是原告實有教師法第14條第1項第8款不能勝任工作之事
    由，伊自得依中小學兼任代課及代理教師聘任辦法、教師法
    及高級中等以下學校教師評審委員會設置辦法等相關規定解
    聘原告等語資為抗辯。並聲明：原告之訴駁回。
四、本件原告於89年2月22日起受聘擔任被告之自然科代理教師
    ，聘任期間至89年7月31日止，於89年4月28日、89年4月29
    日由被告學校教師評審委員會開會決議自89年5月1日起停聘
    原告之事實，有原告所提台北市中正區河堤國民小學核薪通
    知書、離職證明書，被告所提被告八十八學年度第二學期第
    六、七次教評會會議記錄影本在卷可稽，並為兩造所不爭執
    ，堪信為真實。
五、得心證之理由：
（一）按「教師聘任後，有教學不力或不能勝任工作，有具體事
      實或違反聘約情節重大者，得予解聘、停聘或不續聘」；
      「有前項第八款情形者，應經教師評審委員會委員三分之
      二以上出席，及出席委員半數以上之決議」；又「兼任、
      代課及代理教師在聘約有效期間內，如有本法（按即教師
      法）第十四條第一項各款情形之一，其聘期在三個月以下
      ，由校長予以解聘之；其聘期在三個月以上，應經學校教
      師評審委員會依高級中等以下學校教師評審委員會設置辦
      法第七條規定決議通過後，由校長解聘之」，教師法第十
      四條第一項第八款、第二項，中小學兼任代課及代理教師
      聘任辦法第十一條分別定有明文；經查，被告於89年4月
      28日召開88學年度第2學期第6次會議，出席委員為15人，
      會議中以8票對7票過半數之票數，通過附條件之「停聘」
      之決議，即4月29日被告對外發佈「停聘」之人事命令前
      ，原告若願以書面承諾立即改善，被告即撤回該停聘決議
      。被告又於89年4月29日召開88學年度第2學期第7次會議
      ，出席委員為15人，該次會議先以過半數票數撤銷4月28
      日所為之決議，再以9票對6票通過「停聘」原告之決議，
      有被告所提該校八十八學年度第二學期第六、七次教評會
      會議記錄影本在卷可稽，經核其出席人數及表決人數尚與
      前開教師法及中小學兼任代課及代理教師聘任辦法第十一
      條之規定無違。
（二）玆原告主張伊個人並無觸犯法律，被告以其個人行為作為
      停聘之原因，其決議不合法云云，被告則辯稱原告於任教
      期間，因個人因素與學生互動困難等原因，伊遂聘請五位
      視導教師分別對原告教學現場進行觀察，嗣彙整各位視導
      教師之意見並與參酌原告個人意見後，作成「教學視導建
      議書」分送原告及被告教師會、家長會及人事室等語，有
      被告所提之「教學視導建議書」在卷可憑，經核，教師法
      第十四條第一項第八款以教師聘任後有教學不力或不能勝
      任工作，有具體事實或違反聘約情節重大者，得予解聘之
      規定，核屬教師教學能力之審查，並不以教師行為有違法
      為必要，而依被告所提「教學視導業務書」及教評會會議
      討論內容均有被告與學生互動情形之建議與討論，是被告
      以被告教學情況不佳為由作為停聘之事由，尚難認於法有
      違。
（三）原告復主張被告先決議要求伊提出書面聲明，即撤回停聘
      決議，然不履行前開決議，又申請覆議，撤銷前決議，有
      違誠信及程序原則云云，經核，教師法及高級中等以下學
      校教師評審委員設置辦法，尚無禁止提出覆議之規定，且
      被告決議之內容亦難認有違反公序良俗之情事，尚難認被
      告教評會之決議達到違反法律強制或禁止規定或違反公序
      良俗而無效之程度，原告所陳尚難援引為有利於原告之認
      定，則被告依教師法第十四條第一項第八款及第二項規定
      ，向原告表示停聘原告教職，尚屬有據。
六、綜上所述，兩造間之聘約關係既已因停聘而停止，則原告主
    張被告停聘不合法，請求被告給付自89年5月1日起至89年7
    月31日止，停聘期間每月36,300元之薪資，即不應准許，應
    予駁回。
七、至兩造其餘之攻擊或防禦方法及未經援用之證據，經本院斟
    酌後，認為均不足以影響本判決之結果，自無逐一詳予論駁
    之必要，併此敘明。
八、據上論結，本件原告之訴為無理由，依民事訴訟法第78條，
    判決如主文。
中　　華　　民　　國　　94　　年　　5 　　月　　9 　　日
                  民事第二庭  法  官   吳淑惠
以上正本係照原本作成。
如對本判決上訴，須於判決送達後20日內向本院提出上訴狀
中　　華　　民　　國　　94　　年　　5 　　月　　10　　日
                              書記官   劉芳菊
